---
title: "Análise das Eleições Municipais de 2016 e 2020 - Tabelas"
author: "Marta"
output: 
  pdf_document:
    latex_engine: xelatex
line-height: 1.5em
fontsize: 12pt
header-includes:
  - \usepackage{fancyhdr}
  - \usepackage{fontspec}
  - \setmainfont{Arial}
  - \usepackage {hyperref}
---

\addtolength{\footskip}{-0.8cm}
\pagestyle{fancyplain}
\fancyfoot[R]{\includegraphics[height=2.1cm]{D:/Consultoria/logo_marca/logo_GA_edited.png}}

```{r setup, include=FALSE}
knitr::opts_chunk$set(echo = F)
```

```{r}
library(kableExtra)
kbl_list = readRDS("tabelas_tse.rds")
```

# Nome Religioso - Por Região

## Vereador

```{r}
kbl_list$kbl_vereador_religioso_2016 |>  
  kbl(caption = "Verador Religioso - 2016", booktabs = T, ) |>
  kable_styling(latex_options = c("striped", "hold_position"),full_width = T)
```


```{r}
kbl_list$kbl_vereador_religioso_2020 |>  
  kbl(caption = "Verador Religioso - 2020", booktabs = T) |>
  kable_styling(latex_options = c("striped", "hold_position"),full_width = T)
```

\newpage


## Prefeito

```{r}
kbl_list$kbl_prefeito_religioso_2016|>  
  kbl(caption = "Prefeito Religioso - 2016", booktabs = T) |>
  kable_styling(latex_options = c("striped", "hold_position"),full_width = T)
```




```{r}
kbl_list$kbl_prefeito_religioso_2020 |>  
  kbl(caption = "Prefeito Religioso - 2020", booktabs = T) |>
  kable_styling(latex_options = c("striped", "hold_position"),full_width = T)
```

\newpage

# Forças Repressivas - Por Região

## Vereador

```{r}
kbl_list$kbl_vereador_militar_2016 |>  
  kbl(caption = "Vereador Forças Repressivas - 2016", booktabs = T) |>
  kable_styling(latex_options = c("striped", "hold_position"),full_width = T)
```




```{r}
kbl_list$kbl_vereador_militar_2020 |>  
  kbl(caption = "Vereador Forças Repressivas - 2020", booktabs = T) |>
  kable_styling(latex_options = c("striped", "hold_position"),full_width = T)
```


\newpage

## Prefeito

```{r}
kbl_list$kbl_prefeito_militar_2016 |>  
  kbl(caption = "Prefeito Forças Repressivas - 2016", booktabs = T) |>
  kable_styling(latex_options = c("striped", "hold_position"),full_width = T)
```




```{r}
kbl_list$kbl_prefeito_militar_2020 |>  
  kbl(caption = "Prefeito Forças Repressivas - 2020", booktabs = T) |>
  kable_styling(latex_options = c("striped", "hold_position"),full_width = T)
```


# Nome Religioso - Por Estado

## Vereador

```{r}
kbl_list$kbl_vereador_religioso_2016_estado |>  
  kbl(caption = "Verador Religioso - 2016", booktabs = T, ) |>
  kable_styling(latex_options = c("striped", "hold_position"),full_width = T)
```

\newpage

```{r}
kbl_list$kbl_vereador_religioso_2020_estado |>  
  kbl(caption = "Verador Religioso - 2020", booktabs = T) |>
  kable_styling(latex_options = c("striped", "hold_position"),full_width = T)
```

\newpage

## Prefeito

```{r}
kbl_list$kbl_prefeito_religioso_2016_estado|>  
  kbl(caption = "Prefeito Religioso - 2016", booktabs = T) |>
  kable_styling(latex_options = c("striped", "hold_position"),full_width = T)
```


\newpage

```{r}
kbl_list$kbl_prefeito_religioso_2020_estado |>  
  kbl(caption = "Prefeito Religioso - 2020", booktabs = T) |>
  kable_styling(latex_options = c("striped", "hold_position"),full_width = T)
```

\newpage

# Forças Repressivas - Por Estado

## Vereador

```{r}
kbl_list$kbl_vereador_militar_2016_estado |>  
  kbl(caption = "Vereador Forças Repressivas - 2016", booktabs = T) |>
  kable_styling(latex_options = c("striped", "hold_position"),full_width = T)
```

\newpage


```{r}
kbl_list$kbl_vereador_militar_2020_estado |>  
  kbl(caption = "Vereador Forças Repressivas - 2020", booktabs = T) |>
  kable_styling(latex_options = c("striped", "hold_position"),full_width = T)
```


\newpage

## Prefeito

```{r}
kbl_list$kbl_prefeito_militar_2016_estado |>  
  kbl(caption = "Prefeito Forças Repressivas - 2016", booktabs = T) |>
  kable_styling(latex_options = c("striped", "hold_position"),full_width = T)
```

\newpage

```{r}
kbl_list$kbl_prefeito_militar_2020_estado |>  
  kbl(caption = "Prefeito Forças Repressivas - 2016", booktabs = T) |>
  kable_styling(latex_options = c("striped", "hold_position"),full_width = T)
```
